臺灣雲林地方法院刑事判決　　　　　　　　　　　　　九十二年度易字第五四號
　　公　訴　人　臺灣雲林地方法院檢察署檢察官
　　被　　　告　丙○○
右列被告因竊盜等案件，經檢察官提起公訴（九十二年度偵字第四三八八號），於本
院準備程序進行中，被告就被訴事實為有罪之陳述，經本院合議庭裁定改依簡式審判
程序審理，及移
本院判決如左：
    主  文
丙○○連續竊盜，處有期徒刑拾月；扣案之鑰匙壹支沒收。又意圖為自己不法之所有
，以恐嚇使人將本人之物交付，處有期徒刑捌月；扣案之第一商業銀行金融卡壹張沒
收。應執行有期徒刑壹年肆月；扣案之鑰匙壹支及第一商業銀行金融卡壹張均沒收。
    事  實
一、丙○○於民國九十二年六月六日，因竊盜案件，經法院判處有期徒刑二月，緩刑
    三年，於同年月二十九日確定。於緩刑期間，仍不知悔改，復意圖為自己不法之
    所有，基於竊盜之概括犯意，(一)先於九十二年十月十四日晚間，在雲林縣北港鎮
    草湖里東湖五三之二六號處道路旁，見乙○○所有之車牌號碼六Ｕ－一○九號大
    貨車上放置有輪胎及鋼圈若干，為圖變賣該車上之輪胎及鋼圈得利，乃以自備之
    鑰匙一支，徒手竊取該車牌號碼六Ｕ－一○九號大貨車及其車上之輪胎、鋼圈，
    於得手後將該車駕駛至雲林縣北港鎮大北里排水溝旁停放；(二)丙○○於翌日前往
    該大貨車停放處，欲載運該輪胎及鋼圈前往販賣，發現車上之物品不見，乃思以
    該車勒取贖款，另起恐嚇取財之犯意，於九十年十月十九日下午六時許，依車內
    之名片，撥打乙○○之行動電話0000000000號，向乙○○恫稱：若要
    取回大貨車，就要匯款新臺幣（下同）八萬元等語，乙○○因恐車輛遭到毀損或
    無法取回，經與丙○○討價還價後以六萬元成交，而丙○○於翌日（即二十日）
    上午八時許，又撥打電話告知乙○○匯款之帳戶為第一商業銀行帳號00000
    000000號、戶名丙○○，並要求改匯款六萬二千九百元至該帳戶，以利其
    記錄，乙○○乃於同日上午九時三十分許，前往第一商業銀行北港分行如數存入
    該款項後，經丙○○告知該大貨車之停放處，始尋回該大貨車，而丙○○亦於同
    日晚間十時許，以其所有之第一商業銀行金融卡，在第一商業銀行北港分行從其
    帳戶提領六萬二千元。嗣於同日晚間十一時三十分許，在雲林縣北港鎮○○里○○路六三之二號馬路前，為警發現其持有毒品海洛因（施用毒品案件另經檢察官
    偵查起訴）而查獲，並從其所騎乘之車號ＤＡＫ－三六九號機車內扣得鑰匙一支
    及第一商業銀行金融卡一張，另從其身上起出提領之贖款三萬七千七百元，始悉
    上情。(三)又承前開竊盜之概括犯意，於九十三年一月十九日下午一時許，在雲林
    縣元長鄉西莊村某處，見丁○○所有之車牌號碼七Ｒ－八二一三號自小貨車停放
    該處，並未懸掛車牌（該自小貨車為丁○○於九十三年一月十七日下午三時許，
    在雲林縣元長鄉○○村○○路及中山路口失竊，公訴人誤認丙○○是於該時地竊
    取），即以車內之鑰匙，徒手竊取該自小貨車得手後供己使用，嗣於同年月二十
    日上午九時十分許，丙○○駕駛上開自小貨車行經嘉義縣六腳鄉台十九線六斗段
    時，為警發現可疑而攔檢查獲。
二、案經雲林縣警察局北港分局報請臺灣雲林地方法院檢察署檢察官偵查起訴，及嘉
    義縣警察局朴子分局報請臺灣嘉義地方法院檢察署偵查後，呈請臺灣高等法院臺
    南分院檢察署檢察長令轉臺灣雲林地方法院檢察署檢察官偵查後移送併辦。
    理  由
一、程序事項：
    本件被告丙○○經檢察官提起公訴，其所犯為死刑、無期徒刑、最輕本刑為三年
    以上有期徒刑之罪或高等法院管轄第一審案件以外之案件，而於本院準備程序進
    行中，被告就被訴事實為有罪之陳述，經法官告知簡式審判程序之旨，並聽取公
    訴人、被告之意見後，經本院合議庭裁定由受命法官獨任進行簡式審判程序，合
    先敘明。
二、認定犯罪事實所憑之證據及理由：
  (一)右述事實，已經被告於本院審理時坦白承認。
  (二)被害人乙○○於警訊及審理中之證詞（見雲林縣警察局北港分局警卷第十至十五
    頁、本院九十三年六月四日審判筆錄）。
  (三)被害人丁○○於警訊、偵訊及審理中之證詞（見嘉義縣警察局朴子分局警卷第六
    頁、臺灣雲林地方法院檢察署九十三年度偵字第八二二號偵查卷第十三頁、本院
    九十三年六月四日審判筆錄）。
  (四)被害人乙○○及丁○○之贓物認領保管單二紙（見上開北港分局警卷第十八頁、
    上開朴子分局警卷第八頁）。
  (五)被害人乙○○將贖款存入丙○○帳戶之第一商業銀行存款存根聯一紙（見上開北
    港分局警卷第十九頁）。
  (六)查獲之金融卡、贖款、被告丙○○、車號ＤＡＫ－三六九號機車、車號七Ｒ－八
    二一三號自小貨車等照片共八張（見上開北港分局警卷第廿一至廿二頁、上開朴
    子分局警卷第十至十一頁）。
  (七)車號七Ｒ－八二一三號自小貨車之車輛竊盜、車牌失竊資料個別查詢報表一紙（
    見上開朴子分局警卷第十四頁）
  (八)扣案之第一商業銀行金融卡一張、鑰匙一支可佐。
  (九)至公訴人雖認上開車號七Ｒ－八二一三號自小貨車是被告於九十三年一月十七日
    下午三時許，在雲林縣元長鄉○○村○○路與中山路口，以梅花板手一支所竊取
    云云，惟被告就取得上開車號七Ｒ－八二一三號自小貨車之時間、地點，自警訊
    、偵訊到審理時均供述一致。且被害人丁○○亦證稱：被竊當時車門沒有上鎖，
    車子的鑰匙放在置物箱裡面等語（見被害人丁○○之偵訊筆錄及本院九十三年六
    月四日審判筆錄），被告並毋須以梅花板手竊取該自小貨車。而證人即查獲被告
    之警員戊○○於審理中亦到庭證稱：當時查獲被告時，被告是用鑰匙駕駛車號七
    Ｒ－八二一三號自小貨車，我並沒有仔細看車內有無該梅花板手，該板手是被告
    在製作筆錄時，由另一位同事拿進來派出所詢問是否為被告所有等語（見本院九
    十三年六月二十八日審判筆錄），是該梅花板手固可確認係由該自小貨車上查獲
    ，然該梅花板手由何人放置於車上，並無法證明。因此被告辯稱：我是在被警察
    查獲前一天（即九十三年一月十九日），在雲林縣元長鄉西庄村內附近竊取的，
    竊取時車上就已有鑰匙，不知道車上有梅花板手，我應是第二手偷的等語，並非
    不可能。而依檢察官所提之上開證據並不足以證明扣案之梅花板手確為被告竊取
    該自小貨車時所攜帶，故尚難認被告確有攜帶該梅花板手以竊取車號七Ｒ－八二
    一三號自小貨車之行為，應予敘明。
  (十)被告上述自白核與事實相符，可予採信。
三、論罪科刑之理由：
  (一)按恐嚇之通知危害方法，並無限制，除以積極明示之言語舉動外，凡以其他足使
    被害人理解其意義之方法或暗示其如不從，將加危害而使被害人心生畏怖者，均
    應包括在內，最高法院七十三年度台上字第一九三三號判決意旨可資參照。本件
    被告以電話向被害人乙○○詢問是否要車號六Ｕ－一○九號大貨車，若要該車必
    須匯款才能取回等語，雖未以積極明示之加害言語為之，然顯已暗示被害人如不
    從，將無法取回該車或該車將遭毀損，而使被害人心生畏怖，仍不失為恐嚇。
  (二)被告所為右述事實一之(一)及(三)部分行為，均係犯刑法第三百二十條第一項之普通
    竊盜罪；所為右述事實一之(二)部分行為，係犯刑法第三百四十六條第一項之恐嚇
    取財罪。
  (三)被告先後打電話予被害人乙○○要求匯款之行為，係基於同一恐嚇取財犯意下所
    為之接續行為，僅侵害一個法益，為接續犯。
  (四)被告先後二次竊盜犯行，時間緊接，手法相同，觸犯構成要件相同之罪名，顯係
    基於概括犯意為之，應依連續犯之規定，論以一罪，並加重其刑。
  (五)被告所犯普通竊盜罪與恐嚇取財罪，犯意各別，罪名不同，應分論併罰。
  (六)被告右述事實一之(三)部分竊盜車號七Ｒ－八二一三號自小貨車之犯行，雖未據公
    訴人提起公訴，然已據公訴檢察官當庭擴張犯罪事實，且該部分事實本院認與檢
    察官起訴之右述事實一之(一)部分有連續犯之關係，為起訴效力所及，基於審判不
    可分原則，應併予審理。
  (七)審酌被告有竊盜及多次吸毒前科，有卷附之被告臺灣高等法院被告全國前案紀錄
    表可憑，素行不良，且於前案竊盜緩刑期間，再犯本件連續竊盜及恐嚇取財之案
    件，難以期待其能改過向上，而被告年紀尚輕，身體強壯，不知奮發，以正常手
    段獲取錢財，只圖不勞而獲，危害社會治安不輕，又其竊取之車輛價值非低，對
    被害人恐嚇取得贖款達六萬餘元，被害人之損害亦不輕，惟念其僅國中畢業，學
    歷不高，所用手段尚非惡劣，犯後亦能坦承犯行，表示悔意等一切情狀，分別量
    處如主文所示之刑，並定其應執行之刑。
  (八)扣案之鑰匙一支及第一商業銀行金融卡一張，均為被告所有，分別為其犯竊盜、
    恐嚇取財犯罪所用之工具，已據被告陳明在卷（鑰匙部分見上開北港分局警卷第
    九頁）均應依刑法第三十八條第一項第二款之規定宣告沒收；至於扣案之梅花板
    手一支，被告否認為其所有，又非違禁物，核與沒收要件不符，爰不另為沒收之
    諭知。
四、適用之法條：
  (一)刑事訴訟法第二百七十三條之一第一項、第二百九十九條第一項前段。
  (二)刑法第五十六條、第三百二十條第一項、第三百四十六條第一項、第五十一條第
    五款、第三十八條第一項第二款。
  (三)罰金罰鍰提高標準條例第一條前段。
本案經檢察官甲○○到庭執行職務。
中      華      民      國      九十三      年    七    月    二十二    日
                                        臺灣雲林地方法院刑事第三庭
                                            法  官  廖  國  勝
右正本證明與原本無異。
如不服本判決，應於判決送達後十日內，向本院提出上訴狀。（須附繕本）
                                            書記官  林  汎  柏
中      華      民      國      九十三      年    七    月    二十二    日
【附錄本案論罪科刑法條全文】
刑法第三百二十條第一項：
意圖為自己或第三人不法之所有，而竊取他人之動產者，為竊盜罪，處五年以下有期
徒刑、拘役或五百元以下罰金。
刑法第三百四十六條第一項：
中華民國刑法第三百四十六條第一項：
意圖為自己或第三人不法之所有，以恐嚇使人將本人或第三人之物交付者，處六月以
上五年以下有期徒刑，得併科一千元以下罰金。
